【裁判字號】    89,訴,329
【裁判日期】    890314
【裁判案由】    違反槍砲彈藥刀械管制條例
【裁判全文】
台灣台中地方法院刑事判決                          八十九年度訴字第三二九號
    公  訴  人  台灣台中地方法院檢察署檢察官
    被      告  甲○○
右列被告因違反槍砲彈藥刀械管制條例案件，經檢察官提起公訴（八十八年度偵字第
一九七二六號），本院判決如左：
    主  文
甲○○未經許可持有可發射子彈具有殺傷力之改造玩具手槍，處有期徒刑貳年，併科
罰金新台幣貳拾伍萬元，罰金如易服勞役以罰金總額與陸個月之日數比例折算。扣案
之改造手槍貳枝（槍枝管制編號分別為0000000000及000000000
0號）均沒收。
    事  實
一、甲○○約於民國八十八年八月七日，自其綽號「阿財」姓名不詳之友人位於台中
    縣大雅鄉○○○路一五五巷一弄一號租住處，所搬回甲○○所有之收音機內取得
    均可發射子彈具殺傷力之改造九○手槍二把（槍枝管制編號分別為000000
    0000及0000000000）後，即未經許可持有該二把手槍。嗣於同年
    八月六日，甲○○即將其中一把改造九○手槍（槍枝管制編號00000000
    00號）交予黃順興（另案審理中）保管；另一把手槍（槍枝管制編號0000
    00000）則於同年月十三日晚間二十二時許，指示綽號「王董」之人持往台
    中市○○路「夜香情餐飲店」對面小木屋下藏置。俟於同年八月十四日上午八時
    許，在台中縣潭子鄉○○路○段二八八巷一號前經警查獲黃順興，扣得上開改造
    九○手槍一把（槍枝管制編號分別為0000000000）及不具殺傷力之改
    造子彈一顆，再於同年八月二十五日，經警借提黃順興至台中市○○路「夜香情
    餐飲店」對面小木屋，取出另一把改造九○手槍，予以扣押因而查獲上情。
二、案經台中縣警察局報請台灣台中地方法院檢察署檢察官偵查起訴。
    理  由
一、訊據被告甲○○固對於右揭持有具殺傷力之改造九○手槍二把之事實坦承不諱，
    惟否認有何持有該二支改造手槍犯意，辯稱：伊在八十八年八月十三日早上發現
    該二枝手槍，旋於中午時間去找「阿財」要將該二枝手槍交還「阿財」，但未找
    著，嗣於同日晚上將槍交予「王董」云云。惟查，（一）被告自白部分核與共同
    被告黃順興供述情節大致相符，復有上開九○手槍二把扣案可佐，又扣案九○手
    槍二把，經送內政部刑事警察局鑑驗結果，均為仿貝瑞塔廠半自動手槍製造之玩
    具手槍換裝土製金屬槍管、土造撞針等零件改造而成，可發射子彈具有殺傷力，
    有該局鑑驗結果通知書二份在卷足憑。（二）被告於警訊中供稱：伊係在八十八
    年八月七日左右找到該二把手槍，而於同年月十三日將槍交予「王董」等語，嗣
    於偵查中則改稱：係於八十八年八月十一日發現槍，於同年月十三日將槍交予「
    王董」云云，繼則於審理中以上開情詞置辯，核其所辯先後已有不一，參以被告
    苟真係於發現手槍當日即將該手槍交予「王董」，則被告端無於警偵訊中供稱二
    者非屬同日之理。又被告苟真有要將槍歸還「阿財」之意，則其自會將二枝手槍
    一併歸還，豈有如其於審理中所供：「我去找黃順興，叫他載我回去，我身上一
    枝槍本來要還阿財的，．．。」、「．．，一把請他（即王董）幫我藏於崇德路
    小木屋下，一把我因多日沒睡覺，將槍放於黃順興車後就忘了。」云云，將二枝
    槍作不同處理之理。是被告確具持有上開二枝手槍之犯意無疑。綜上所述，被告
    所辯尚難採信，事證明確，被告犯行洵堪認定。
二、核被告甲○○所為，係犯槍砲彈藥刀械管制條例第十一條第四項之未經許可持有
    可發射子彈、具殺傷力之改造手槍罪。爰審酌被告犯罪之動機、目的、手段、所
    生危害及犯罪後之態度等一切情狀，量處如主文所示之刑，並就罰金部分諭知易
    服勞役之折算標準。扣案之改造玩具手槍二枝，均為違禁物，均應依刑法第三十
    八條第一項第一款規定宣告沒收之。又被告並未以上開二枝手槍為其他犯行，足
    認其社會危險性尚非屬重大，本院認對被告科處如主文所示之刑，以足使其知所
    警惕，尚無以強制工作預防矯治其社會危險性之必要，爰不對被告宣付強制工作
    ，附此敘明。
據上論斷，應依刑事訴訟法第二百九十九條第一項前段，槍砲彈藥刀械管制條例第十
一條第四項，刑法第十一條前段、第四十二條第三項、第三十八條第一項第一款、罰
金罰鍰提高標準條例第二條，判決如主文。
中    華    民    國    八十九    年      三        月    十四          日
                                        法  官  江  奇  峰
右正本證明與原本無異。
如不服本判決，應於送達後十日內向本院提出上訴狀(須附繕本)，上訴於台灣高等
法院台中分院。
                                        書記官
中    華    民    國    八十九    年      三        月     十五         日
附錄論罪科刑法條
槍砲彈藥刀械管制條例第十一條第四項：未經許可，持有、寄藏或意圖販賣而陳列第
一項所列槍砲者，處一年以上七年以下有期徒刑，併科新臺幣七百萬元以下罰金。


司法院資訊處製作；財團法人民間司法改革基金會備份。
